臺灣高等法院刑事判決
109年度上訴字第754號
上  訴  人  
即  被  告  許郁涓



選任辯護人  謝允正律師(法扶律師)
上  訴  人  
即  被  告  賴勇良



指定辯護人  本院公設辯護人陳德仁
上  訴  人  
即  被  告  李之仁




選任辯護人  謝政義律師(法扶律師)
上列上訴人即被告等因違反毒品危害防制條例等案件，不服臺灣
桃園地方法院106年度訴字第773號、107年度訴字第205號，中華
民國108年11月29日第一審判決（起訴案號：臺灣桃園地方檢察
署106年度偵字第5656、7511號；追加起訴：同署106年度偵字第
21567號），提起上訴，本院判決如下：
    主      文
上訴駁回。
    事實及理由
壹、證據能力方面
一、按被告以外之人於審判外之言詞或書面陳述，除法律有規定
    者外，不得作為證據，刑事訴訟法第159條第1項定有明文，
    此即學理上所稱「傳聞證據排除法則」。依上開法律規定，
    傳聞證據原則上固無證據能力，但如法律別有規定者，即例
    外認有證據能力。經查：
  ㈠上訴人即被告乙○○及其辯護人主張：證人即同案被告劉智強
    、丙○○於警詢中所為陳述，係屬傳聞證據，無證據能力。查
    同案被告劉智強、被告丙○○於警詢中所述，確屬被告乙○○以
    外之人於審判外之陳述，被告乙○○及其辯護人既爭執同案被
    告劉智強、被告丙○○於警詢中所為陳述之證據能力，復查無
    該警詢陳述有何傳聞例外規定可資適用，對被告乙○○之案件
    自無證據能力可言。
  ㈡又被告以外之人於審判外之陳述，雖不符刑事訴訟法第159條
    之1至第159條之4之規定，而經當事人於審判程序同意作為
    證據，法院審酌該言詞陳述或書面陳述作成時之情況，認為
    適當者，亦得為證據，同法第159條之5第1項定有明文。本
    件判決所引用之被告以外之人於審判外之陳述，固均屬傳聞
    證據，惟上訴人即被告乙○○、丙○○、甲○○及渠等辯護人就前
    揭審判外陳述均表示同意具有證據能力（本院卷第463-464
    、466-467、509-510、513頁）；而公訴檢察官亦表示上開
    證據均有證據能力（同上卷頁）。本院審酌上開證據資料製
    作時之情況，尚查無違法不當及證明力明顯過低之瑕疵，亦
    認為以之作為證據應屬適當，爰逕依刑事訴訟法第159條之5
    第1項規定，認前揭證據資料均例外有證據能力。
二、本判決下列所引用之其餘文書證據及證物，並無證據證明係
    公務員違背法定程序所取得，亦無顯有不可信之情況，且經
    本院於審理期日合法調查，該等證據自得作為本案裁判之資
    料。
貳、實體方面 
一、經本院審理結果，認第一審以㈠上訴人即被告乙○○如原判決
    附表二編號1-3所示共5次犯行，分別係4次違反毒品危害防
    制條例第4條第2項之販賣第二級毒品罪、1次違反毒品危害
    防制條例第4條第6項、第2項之販賣第二級毒品未遂罪，各
    處刑及沒收追徵如原判決附表二編號1-3「宣告之刑及沒收
    」欄所載，應執行有期徒刑5年6月；㈡上訴人即被告丙○○如
    原判決附表三編號1所示共3次犯行，均係犯毒品危害防制條
    例第4條第2項之販賣第二級毒品罪，各處刑如原判決附表三
    編號1「宣告之刑及沒收」欄所載，應執行有期徒刑4年；㈢
    上訴人即被告甲○○如原判決附表四編號1所示犯行，係犯毒
    品危害防制條例第4條第2項之販賣第二級毒品罪，處刑如原
    判決附表四編號1「宣告之刑及沒收」欄所載，即有期徒刑3
    年6月；另就扣案如原判決附表五編號2所示之甲基安非他命
    諭知沒收銷燬。認事用法、量刑及沒收暨沒收銷燬之諭知均
    無不當，雖被告3人行為後，毒品危害防制條例第4條第2項
    及第17條均經修正，並於109年7月15日生效施行，其中販賣
    第二級毒品之法定刑提高，至於同條例第17條之要件則較為
    嚴格，經新舊法比較結果以舊法之規定較有利於被告3人，
    自應適用修正前之規定，原審雖未及為新舊法比較，但與本
    院經新舊法比較之結果並無不同，自無撤銷之實益，應予維
    持，並引用第一審判決書記載之事實、證據及理由（如附件
    ）。
二、被告3人提起本件上訴意旨略以：
　㈠被告乙○○上訴意旨略以：
　⒈被告乙○○固有與同案被告劉智強共同出資購買甲基安非他命
    ，但非合作販賣牟利，而係單純供己及案外人陳宏銘吸食，
    且本案並未扣得劉智強所稱用以存放本件共同販賣毒品所得
    並支付共同生活開銷之小包；另被告乙○○曾代劉智強僱人修
    繕裝潢桃園市○○區○○路000號2樓，作為劉智強同意被告乙○○
    一同居住及支應3餐花費之代價，劉智強陳稱係以共同販毒
    所得金錢支出等語並非事實。
　⒉依同案被告劉智強證稱：被告乙○○、丙○○、甲○○與其4人各自
    尋求客戶；甲基安非他命1包是1公克，售出價格自訂，但其
    要收到新臺幣（下同）1,000元，所以即使售出1,500元，出
    售之人可以自行取得500元等語，故被告乙○○與購毒者談定
    交易内容無需向劉智強報告，亦無待劉智強加以確認，然原
    判決以如附錄之臉書對話資料，認定被告乙○○向被告劉智強
    報告其與購毒者談定之毒品交易内容，由劉智強確認可否，
    同時說明如何交付毒品予購毒者，可見被告乙○○與劉智強之
    間從如何與購毒者洽談交易内容開始，至毒品交易之確認、
    販毒所得之使用，均有密切合作關係云云，此部分之認定顯
    與劉智強上開所陳相互矛盾。
　⒊被告丙○○於檢察官偵訊時雖證稱是被告乙○○購買毒品跟指揮
    販賣，販毒所得及毒品均由同案被告劉智強保管。被告乙○○
    知道劉智強販賣甲基安非他命給萬宸佑，復於原審審判期日
    證述其知悉劉智強、乙○○共同販毒給萬宸佑，被告乙○○有負
    責購買毒品，其有聽到被告乙○○在聯絡毒品的事等語。然而
    ，被告丙○○於同日審理期日亦結證伊之記憶所及，同案被告
    劉智強與被告乙○○共同商量、處理販毒事宜，毒品也都在同
    案被告劉智強房間；伊是事後才知道劉智強販賣毒品給萬宸
    佑，因為是警察說的，再加上上開記憶，才推測被告乙○○也
    知道劉智強販毒給萬宸佑等語，顯見被告丙○○係以臆測方式
    證陳被告劉智強、乙○○共同販毒予萬宸佑，及被告乙○○知道
    劉智強販賣甲基安非他命予萬宸佑等節，原判決卻對有利於
    被告乙○○之證詞均不予採納，逕採不利於被告乙○○之證詞。
　⒋至於原判決事實二、五所示，被告乙○○與「黑肉」聯繫交易
    甲基安非他命部分，應僅構成幫助施用毒品，而非與同案被
    告劉智強共同販賣云云。
  ㈡被告丙○○上訴意旨略以：　　
　⒈同案被告劉智強對其究竟如何知悉被告丙○○知道分裝毒品即
    是為了販賣乙節，一開始先稱其不知道，後改稱有問過丙○○
    ，嗣又稱曾與被告丙○○協議販賣毒品，前後所述不一，其所
    言顯屬不實。
　⒉本件毒品係由同案被告劉智強購買並提供，並非被告丙○○所
    提供，況劉智強自警詢、檢察官偵訊及一審詰問時之供述、
    證詞，先後稱自行出資購買毒品、係被告乙○○與上游接觸、
    購買，再交付與伊、被告丙○○幫被告乙○○自外面拿毒品回來
    、被告丙○○只有幫忙分裝、起訴意旨所指各次販賣毒品，被
    告丙○○沒有參與、伊與上游聯繫叫被告丙○○去拿毒品，被告
    乙○○之毒品是從丙○○那邊過來的云云，前後反覆、矛盾，其
    所為之證詞顯難採信。
　⒊依同案被告劉智強所述，被告丙○○於本件販毒並未獲得任何
    販毒報酬，雖同案被告劉智強另稱被告丙○○因分裝可免費獲
    得甲基安非他命，惟無證據可以佐證。又被告乙○○於原審審
    判中雖證稱向被告丙○○購買毒品云云，惟觀之乙○○與證人劉
    智強之FB對話紀錄，被告乙○○收受販賣毒品所得於線上遊戲
    中輸掉後，係向劉智強報告，劉智強亦證稱被告乙○○會向伊
    詢問有無毒品可販售予其想要交易的對象等語，是被告乙○○
    所販賣之毒品係由劉智強提供，顯見乙○○係與劉智強共同販
    賣，其上游即為「阿凱」之人，而非被告丙○○。另乙○○於偵
    查中稱被告丙○○並無販賣毒品，且其係向劉智強購買毒品，
    顯與其在審判中所述係向被告丙○○購買毒品不符。
　⒋就本件販賣之毒品，乙○○雖證稱毒品係跟被告丙○○及阿凱拿
    云云，然劉智強於警詢時則供稱是由被告乙○○向一個叫阿凱
    男子購買云云，2人證詞相互齟齬，不足採信。至被告甲○○
    於偵訊時固證稱係被告丙○○提供毒品云云，惟其於原審審理
    時已證稱不知提供毒品為何意。且退步言之，縱認被告丙○○
    曾提供毒品，該毒品亦係供自行施用，而非販賣。
　⒌被告丙○○於本案中僅曾受劉智強指示幫忙分裝甲基安非他命
    且未獲得任何利益，亦無人告知其分裝之用途係為販賣之用
    ，嗣後更未參與販賣過程，而分裝既非販賣之行為，被告丙○○單純分裝甲基安非他命之行為，自不構成販賣第二級毒品
    罪云云。
　㈢被告甲○○上訴意旨略以：　
　⒈被告甲○○係居住於劉智強之住處，幫劉智強刷油漆、煮三餐
    等，而由劉智強支應開銷及毒品，被告甲○○並不知悉劉智強
    等人販賣毒品，亦不知係由販毒價金支應開銷，故並不知悉
    係為配合販毒而寄送包裹等情。
　⒉被告甲○○雖然看過劉智強等人將毒品分裝成小袋，但同案被
    告劉智強等告知是供自己施用，被告甲○○實未知悉劉智強販
    毒，是被告甲○○寄送包裹時確實不知包裹內裝有供販賣所用
    之毒品云云。
三、然依下列說明，被告3人上訴理由均不足採：　　
　㈠本件原判決係分別：⒈依憑被告乙○○、丙○○之供述，佐以同案
    被告劉智強、購毒者萬宸佑、被告丙○○於偵訊及原審審理之
    證述；被告乙○○、甲○○於偵訊中之證述；暨如原判決附錄所
    示之臉書對話紀錄等資料，並說明證人萬宸佑確有如原判決
    事實一所示，先後3次向同案被告劉智強購買甲基安非他命
    ；被告乙○○與同案被告劉智強，從如何與購毒者洽談毒品交
    易開始，到毒品交易之確認、販毒所得之使用、毒品之提供
    ，均有密切合作之關係。而被告乙○○提供毒品並與同案被告
    劉智強合作販毒、知悉被告劉智強販毒給萬宸佑、亦有將毒
    品及販毒所得交給被告劉智強保管與花用販毒所得之行為。
    另被告丙○○同有提供毒品並幫忙分裝，而參與被告劉智強、
    乙○○之上開販毒行為，並可獲得免費施用毒品之利益（未必
    每次都有）。故被告乙○○、丙○○與同案被告劉智強分工合作
    如上，以達共同實行販毒之目的，就販毒予萬宸佑之3次交
    易，均同負販毒之罪責等情。因而認定被告乙○○、丙○○與同
    案被告劉智強為如原判決事實一所示之3次販賣第二級毒品
    甲基安非他命予萬宸佑之事實；⒉依憑被告乙○○、甲○○之供
    述，佐以證人即同案被告丙○○於原審審理時之證述、同案被
    告劉智強、被告乙○○於偵訊及原審審理時之證述；暨卷附如
    原判決附錄所示之臉書對話紀錄、星城遊戲帳號「祖公豬腳
    」（被告乙○○自承為己使用）之IP歷程及會員申請資料，並
    說明被告乙○○與同案被告劉智強均坦承犯行，且其等任意性
    自白與事實相符，另依被告乙○○、同案被告劉智強之證述，
    足認被告甲○○知悉被告乙○○、同案被告劉智強販毒情節，並
    配合被告乙○○、同案被告劉智強之交辦事項即交寄毒品予購
    毒之人等情。因而認定被告乙○○、甲○○與同案被告劉智強為
    如原判決事實二所示之販賣第二級毒品甲基安非他命予綽號
    「黑肉」之事實。⒊依憑被告乙○○及同案被告劉智強之供述
    ，暨如原判決附錄所示之臉書對話紀錄資料，並說明被告乙○○與同案被告劉智強均坦承犯行，且其等任意性自白與事實
    相符等情，因而認定被告乙○○與同案被告劉智強為如原判決
    事實五所示之販賣第二級毒品甲基安非他命未遂之事實。經
    核原判決所為之論斷，並無違背經驗法則、論理法則或其他
    違背法令之處，俱無違法或不當。
　㈡關於原判決事實一所示之3次販賣甲基安非他命部分(被告乙○○、丙○○上訴）
　⒈同案被告劉智強於原審審理時明確證述其與被告乙○○、丙○○
    共同為販毒行為，毒品由其統一保管；其雖與被告乙○○各自
    尋找買受毒品之人，惟因其需支付與被告乙○○、甲○○等人之
    共同生活花費，故被告乙○○雖得以每包高於1,000元之代價
    出售甲基安非他命，但被告乙○○每販售1包仍須交回1,000元
    ，並由其保管販毒所得之價金，藉此支付生活所需；其確有
    於原判決事實一所示先後3次各以1,000元販售甲基安非他命
    1公克予萬宸佑之事實等語（原審107年度訴字第205號卷二
    第174-201頁），而證人即購毒者萬宸佑於偵訊即原審審理
    時亦證稱確有於原判決事實一所示先後3次各以1,000元向同
    案被告劉智強購買甲基安非他命1公克之事實等語（原審107
    年度訴字第205號卷二第169-174頁）。
　⒉被告乙○○於原審準備程序及審理中分別陳稱及證述伊與同案
    被告劉智強共同出資購買毒品、如果毒品上游無法至同案被
    告劉智強住處則由伊對外向上游購買，而伊所取得之甲基安
    非他命，來源包含被告丙○○；案發時伊與男友陳宏銘一起住
    在同案被告劉智強居處2樓，因為伊幫同案被告劉智強裝潢2
    樓，所以同案被告劉智強負責伊三餐，且不收房租等語（原
    審106年度訴字第773號卷第128頁背面至第129頁；107年度
    訴字第205號卷二第226-227頁），而被告丙○○對於其確曾在
    同案被告劉智強居處分裝毒品乙節始終坦認在卷，且於原審
    審理時亦證稱其於警詢中陳述被告乙○○與同案被告劉智強共
    同販賣甲基安非他命，販賣對象包含證人萬宸佑及於偵訊中
    證述被告乙○○會負責購買毒品及指揮販賣，偶爾也會請伊分
    裝，販毒所得及毒品都由同案被告劉智強保管、被告乙○○知
    道同案被告劉智強販賣甲基安非他命給萬宸佑等語屬實，且
    同案被告劉智強販賣給證人萬宸佑的毒品就是被告乙○○與同
    案被告劉智強處理，因為毒品都在他們手上也都一起商量毒
    品相關事宜，也曾聽到被告乙○○跟同案被告劉智強說將毒品
    及錢〈販毒所得〉都放在同案被告劉智強處，同案被告劉智強
    則回應稱會將之放在包包內；至於伊分裝毒品地點不是在同
    案被告劉智強居處房間就是在該處之客廳等語（原審107年
    度訴字第205號卷二第240-245、255頁）；又被告甲○○於偵
    訊及原審審理時亦證稱曾先後2次見到被告乙○○、丙○○及同
    案被告劉智強分裝甲基安非他命，其中1次的甲基安非他命
    是由被告丙○○拿出來的等語（106年度偵字第5656號偵查卷
    二第94頁；原審107年度訴字第205號卷二第259頁）。再佐
    以卷附如原判局附錄所示之臉書對話紀錄：「被告劉智強：
    有人在嗎？Vsop Vsop：有。被告劉智強：阿…妳不是跟饅頭
    說要過來？被告劉智強：他說你不會是在給他莊消偉吧？Vs
    op Vsop：我過去了。Vsop Vsop：跟他說我今天賺環（還）
    給他。Vsop Vsop：阿強。Vsop Vsop：你那邊有沒有九個。
    Vsop Vsop：現金給你賺」，同案被告劉智強自承係被告乙○○借用其臉書帳號與被告乙○○之客戶談論毒品交易之事（106
    年度偵字第5656號偵查卷一第9頁），被告乙○○亦自承該段
    對話係伊個人之對話紀錄等語（原審107年度訴字第205號卷
    二第229-230頁），顯見被告乙○○與同案被告劉智強確以固
    定模式合作販賣毒品情事。綜合徵諸上開各被告之不利於己
    之陳述暨佐以各被告證述本件被告間之行為分擔，相互補強
    印證，復參酌上開臉書對話紀錄，足認被告乙○○、丙○○與同
    案被告劉智強之販毒模式，確為推由乙○○或丙○○提供毒品，
    丙○○負責分裝毒品，再由乙○○、劉智強各自與買家聯繫約定
    並完成毒品交易，並由劉智強負責保管毒品及販毒價金，販
    毒價金嗣由劉智強、乙○○朋分花用。故本件買受毒品之人即
    證人萬宸佑雖係向同案被告劉智強購買，惟被告乙○○、丙○○
    與同案被告劉智強既有共同販毒之犯意聯絡，不論係由何人
    販售或販售予何人所尋得之買毒者，均係在渠等共同販毒之
    犯意聯絡範圍內，被告乙○○、丙○○與同案被告劉智強均應共
    同負責。
　⒊又如前所述，被告乙○○自承案發時與男友陳宏銘一起住在同
    案被告劉智強居處2樓，因為幫同案被告劉智強裝潢2樓，所
    以同案被告劉智強負責其三餐，且不收房租等語，顯見被告
    乙○○與男友住在同案被告劉智強居處時，並未額外提供現金
    予同案被告劉智強，同案被告劉智強另需供應被告乙○○與男
    友食宿所需；被告丙○○亦曾聽聞被告乙○○跟同案被告劉智強
    說將毒品及錢〈販毒所得〉都放在同案被告劉智強處，同案被
    告劉智強則回應稱會將之放在包包內等語。基此，顯見同案
    被告劉智強證稱因其需支付與被告乙○○等人之共同生活花費
    ，故其雖與被告乙○○各自尋找買受毒品之人，被告乙○○亦得
    以每包高於1,000元之代價出售甲基安非他命，但被告乙○○
    每販售1包仍須交回1,000元，由其保管販毒所得之價金，並
    藉此支付生活所需等情確與事實相符，亦與常情無違。是本
    件雖未扣得同案被告劉智強所稱裝有販毒所得之包包，仍無
    礙於被告乙○○、丙○○與同案被告劉智強所為上開共同販賣毒
    品交易模式之事實認定。至被告丙○○於原審另證述關於其前
    此證稱被告乙○○知道同案被告劉智強販賣甲基安非他命給萬
    宸佑，是經由分局員警告知始知悉，並自行猜想而成云云，
    惟此顯悖於其於偵訊中所述，而屬事後迴護被告乙○○之諉詞
    ，仍無足作為有利於被告乙○○之認定依據。
　⒋又刑法第28條所定之共同正犯，祇要行為人彼此之間，具有
    犯意聯絡、行為分擔，即可成立；此犯意之聯絡，不僅限於
    明示，縱屬默示，亦無不可，且無論事前或事中皆同，因出
    於共同犯罪的意思，分工合作，一起完成，即應就其等犯罪
    的全部情形，共同負責。再者，關於正犯、幫助犯之區別，
    係以行為人主觀的犯意及客觀的犯行作為標準，詳言之，凡
    以自己犯罪的意思而參與犯罪，無論其所參與者是否犯罪構
    成要件的行為，皆為正犯；縱以幫助他人犯罪的意思而參與
    犯罪，所分擔者，苟係犯罪構成要件（以內）之行為，亦為
    正犯；只有出於幫助他人犯罪的意思，而參與犯罪構成要件
    「以外」之行為，始為幫助犯（最高法院107年度台上字第5
    79號、106年度台上字第3918號裁判意旨參照）。如前所述
    ，本件原判決事實一被告乙○○、丙○○與同案被告劉智強之販
    毒模式，確為推由乙○○、丙○○提供毒品，丙○○負責分裝毒品
    ，再由乙○○、劉智強各自與買家聯繫約定並完成毒品交易，
    並由劉智強負責保管毒品及販毒價金，販毒價金嗣由劉智強
    、乙○○朋分花用。是被告丙○○於提供、分裝毒品之際，係基
    於共同販賣毒品之犯意聯絡而參與本件犯行，縱未實際取得
    任何販毒交易所得，亦無礙於其為本件販賣毒品共同正犯之
    認定。
  ㈢關於原判決事實二所示之販賣甲基安非他命部分（被告乙○○
    、甲○○上訴）
　⒈同案被告劉智強、被告乙○○就此部分之販賣甲基安非他命事
    實，於偵訊及原審審理時均坦承不諱，同案被告丙○○於原審
    審理時亦證稱有在同案被告劉智強居處見到寄給購毒者「黑
    肉」的包裹存根等語（原審106年度訴字第773號卷二第173
    頁）之情節相合，並有如原判決附錄所示之臉書對話紀錄、
    星城遊戲帳號「祖公豬腳」（被告乙○○自承為己使用）之IP
    歷程及會員申請資料在卷可稽，足見被告乙○○上揭任意性之
    自白與事實相符，可以採信。
　⒉被告乙○○上訴後雖辯稱此部分所為僅係「幫助」販賣云云。
    惟查，舉凡參與買賣毒品之價、量、時、地等重要因素之接
    洽、約定、收付款項、付取貨品之行為，一經參與上揭作為
    ，即為從事構成要件之行為，縱令係出於幫助之犯意，亦應
    論以共同販賣毒品而非幫助犯（最高法院108年台上字第296
    1號刑事判決意旨參照）。依據卷附原判決附錄所示之被告
    乙○○與同案被告劉智強之臉書對話紀錄所示：「
    被告乙○○：我想對你坦白一件事                     
    被告劉智強：說                                     
    被告劉智強：什麼事？鬼鬼的                         
    被告乙○○：但你不能生我的氣喔                     
    被告乙○○：南部不是還要給我們一千嗎？             
    被告乙○○：他們幣給我，結果被我輸掉了！           
    被告乙○○：對不起                                 
    被告乙○○：保證不會有下次了                       
    被告乙○○：南部還要東西，我不知道怎麼辦，錢被我輸了
                ！所以我不敢跟你說，南部要貨           
    被告乙○○：我有誠實喔                             
    被告乙○○：雖然慢了點說，但我還是拿出我的勇氣對你誠
                實了啊！                               
    被告劉智強：南部的這次要多少                       
    被告乙○○：一錢                                   
    被告乙○○：三個半                                 
    被告乙○○：可以寄給他們嗎                         
    被告劉智強：不懂                                   
    被告劉智強：一錢3半錢不是匯給你了             
    被告乙○○：是匯給你的帳戶                         
    被告劉智強：？？不是用星幣嗎？
    被告劉智強：我是在問南部不是還差一千，他總共要給多  
                 少，匯的是誰的帳戶，什麼時候用星幣回的
                ，那現在不是要貨，是要多少，怎麼又跑出  
                 一錢的東西 
    被告乙○○：南部有一千五匯到你戶頭，另外一千是前天他
                轉星幣給我，被我輸掉了                 
    被告劉智強：那現在ㄋ                               
    被告劉智強：什麼一錢又3的                           
    被告乙○○：看你要出南部的嗎                       
    被告乙○○：要三個半                               
    被告劉智強：要收多少                               
    被告劉智強：一樣用匯的嗎                           
    被告乙○○：恩                                     
    被告乙○○：2500                                   
    被告劉智強：東西先寄嗎                             
    被告乙○○：對                                     
    被告劉智強：收到他再匯 是嗎                         
    被告乙○○：恩                                     
    被告劉智強：那就匯啊                               
    被告乙○○：你裝三個半                             
    被告乙○○：我叫阿仁寄                           
    被告劉智強：是要含嗎                               
    被告乙○○：加袋重3.70 」                           
   （上開對話紀錄翻拍照片見106年度偵字第5656號偵查卷一  
    第20至21頁）。
　  被告乙○○自承上揭與同案被告劉智強所談論之販毒對象，為
    其南部購毒客戶「黑肉」，主要談論內容雖係針對如原判決
    事實五所示之交易毒品事實，惟觀諸上揭交談內容，被告乙○○亦向同案被告劉智強表示前此與該位購毒客戶所達成以2,
    500元之代價，出售3.7公克重之甲基安非他命之毒品交易並
    已交寄部分，其與「黑肉」自行約定分別以1,500元匯至劉
    智強帳戶、再交付相當於1,000元之星城遊戲幣至被告乙○○
    所使用之星城遊戲帳戶之方式交付價金，而其於線上遊戲已
    將該等遊戲幣花用殆盡等情。此除足見被告乙○○與同案被告
    劉智強，從如何與購毒者洽談毒品交易開始，到毒品交易之
    確認、販毒所得之使用、毒品之提供，均有密切合作之關係
    。且被告乙○○已自行與購毒客戶談論、約定買賣毒品之價、
    量、收付款項及付取貨品之方式，已為從事販賣毒品之構成
    要件行為，依上開最高法院判決意旨，應論以共同販賣毒品
    而非幫助犯，被告乙○○前揭辯解，顯於法有違而不足採。
  ⒊又同案被告劉智強於偵訊中證述106年2月中旬這次與南部 朋
    友的毒品交易，毒品是用寄送的，當時是被告乙○○叫被告甲○○寄送，這次交易有成功。被告甲○○幫忙寄送，也知道我們
    在進行毒品交易（106年度偵字第5656號偵查卷一第142頁背
    面）；復於原審審理時證述：這次毒品交易的分工是我、被
    告乙○○及甲○○，因為大家住在忠信路住處都沒有上班，沒有
    錢，要開銷，只好賣毒品作生活費。此次毒品是被告乙○○從
    我這邊拿給被告甲○○寄，被告甲○○怎會不知道是毒品；我有
    聽到被告乙○○說叫被告甲○○寄給南部，也有提到裡面是毒品
    （原審106年訴字第773號卷二第103至104頁、第106至107頁
    、第114至115頁、第124至126 頁）。被告乙○○於偵訊時亦
    證述：106年2月這次是「黑肉」找我拿毒品，我找被告劉智
    強商量，被告劉智強拿毒品給我，我再拿給被告甲○○，這次
    毒品交易有成功。被告甲○○知道幫我寄毒品，知道此為毒品
    交易（106年度偵字第5656號偵查卷一第126頁背面至第127
    頁）；復於原審審理時證稱：這次是被告劉智強把毒品拿給
    我，我拿毒品跟要寄的地址給被告甲○○去包、去寄，被告甲○○知道是甲基安非他命等語（原審106年度訴字第773號卷二
    第148至149頁、第159至160頁）。同案被告劉智強與被告乙○○所述情節互核相符且明確，自值採信。且再參以同案被告
    劉智強就相關人等住居於其位於忠信路居處之開銷，係由其
    所保管之販毒價金支應，有如上述，而被告甲○○亦自承住居
    於上揭居處時未支付房租，有時幫同案被告劉智強、被告乙○○等煮飯時，亦係由同案被告劉智強等人給付菜錢等語（本
    院卷第520頁），故其配合從事販毒之被告劉智強、乙○○交
    辦之相關事項，亦與常情無違。是被告甲○○持被告乙○○所交
    付之甲基安非他命及住址，再以宅急便方式寄送予購毒之「
    黑肉」，明確知悉所寄送者為被告乙○○與同案被告劉智強販
    賣之毒品，其辯稱不知所交寄物品是甲基安非他命云云，無
    足採信。
  ㈣關於原判決事實五所示之販賣甲基安非他命未遂部分（被  
    告乙○○上訴）
　  被告乙○○與同案被告劉智強就此部份犯罪事實於偵訊及原 
    審審理時均坦承不諱，並有如附錄之臉書對話紀錄中，關於
    被告乙○○向被告劉智強表示：「南部還要東西」、「南部要
    貨」，劉智強回稱：「南部的這次要多少」，被告乙○○表示
    ：「一錢」、「三個半」、「可以寄給他們嗎」之臉書對話
    可以佐證，而同案被告劉智強亦於偵訊中供承：上開對話訊
    息中的「南部的這次要多少」，就是在問被告乙○○第2次出
    貨對方要多少毒品等語（106年度偵字5656號偵查卷二第128
    頁背面）。而被告乙○○、同案被告劉智強均為警於106年3月
    11日晚間在忠信路住處查獲，致無從完成甫於當日稍早所約
    定之毒品交易，亦屬合理。足見被告乙○○、同案被告劉智強
    此部分任意性之自白亦與事實相符，可以採信。而依上開對
    話紀錄，益臻被告乙○○確有自尋販毒客戶，且自行與購毒客
    戶商議、決定買賣毒品之價、量、收付款項及付取貨品之方
    式，而為參與販賣毒品之構成要件行為，依上開最高法院判
    決意旨，仍應論以共同販賣毒品而非幫助犯，被告乙○○辯解
    此次販毒行為仍為幫助犯，同無足採。
四、按當事人、代理人、辯護人或輔佐人聲請調查之證據，法院
    認為不必要者，得以裁定駁回之。下列情形，應認為不必要
    ：...三、待證事實已臻明瞭無再調查之必要者。四、同一
    證據再行聲請者。刑事訴訟法第163條之2第1項第3款、第4
    款定有明文。被告乙○○之辯護人雖聲請傳喚同案被告劉智強
    ，欲證明被告乙○○與同案被告劉智強並無共同販賣毒品之合
    意。惟同案被告劉智強於原審業經檢察官、被告乙○○之辯護
    人及被告丙○○之辯護人聲請而於審理期日以證人身分證述綦
    詳，並經原審綜合研判卷內事證後，認定被告乙○○、丙○○與
    同案被告劉智強就如原判決事實一所示，確有3次共同販賣
    甲基安非他命予萬宸佑之事實，以及被告乙○○、甲○○與同案
    被告劉智強就原判決事實二所示，確有共同販賣甲基安非他
    命予「黑肉」之事實，另被告乙○○與同案被告劉智強就原判
    決事實五所示，確有共同販賣甲基安非他命未遂之事實。且
    本院亦為相同之認定，已如前述。是本件待證事實已明，且
    被告乙○○之辯護人就同一證據再行聲請，此聲請調查證據事
    項顯無必要，末此敘明。　
五、綜上所述，被告3人徒執前揭各項情詞上訴，指摘原判決有
    所不當，均難為本院所採用，且其等上訴意旨俱契置原判決
    明白論斷於不顧，仍空言否認犯行，均無理由，應予駁回。
據上論斷，應依刑事訴訟法第373條、第368條，判決如主文。
本案經檢察官賴穎穎提起公訴及追加起訴，被告乙○○、丙○○、甲○○提起上訴後，由檢察官李豫雙到庭執行職務。
中　　華　　民　　國　　109 　年　　7 　　月　　16　　日
                  刑事第十五庭  審判長法　官  劉興浪
                                      法　官  林怡秀
                                      法　官  古瑞君
以上正本證明與原本無異。
如不服本判決，應於收受送達後20日內向本院提出上訴書狀，其
未敘述上訴之理由者並得於提起上訴後20日內向本院補提理由書
（均須按他造當事人之人數附繕本）「切勿逕送上級法院」。
                                      書記官  林君縈
中　　華　　民　　國　　109 　年　　7 　　月　　16　　日
附錄：本案論罪科刑法條全文
毒品危害防制條例第4條
製造、運輸、販賣第一級毒品者，處死刑或無期徒刑；處無期徒
刑者，得併科新臺幣2千萬元以下罰金。
製造、運輸、販賣第二級毒品者，處無期徒刑或7年以上有期徒
刑，得併科新臺幣1千萬元以下罰金。
製造、運輸、販賣第三級毒品者，處7年以上有期徒刑，得併科
新臺幣7百萬元以下罰金。
製造、運輸、販賣第四級毒品者，處5年以上12年以下有期徒刑
，得併科新臺幣3百萬元以下罰金。
製造、運輸、販賣專供製造或施用毒品之器具者，處1年以上7 
年以下有期徒刑，得併科新臺幣1百萬元以下罰金。
前五項之未遂犯罰之。
附件
臺灣桃園地方法院刑事判決　　　　　　　106年度訴字第773號
　　　　　　　　　　　　　　　　　　　107年度訴字第205號
公　訴　人　臺灣桃園地方檢察署檢察官
被　　　告　劉智強
指定辯護人　公設辯護人 陳瑞明
被　　　告　乙○○
選任辯護人　曾昭牟律師
　　　　　　楊佳純律師
被　　　告　丙○○
選任辯護人　黃麗岑律師
被　　　告　甲○○
選任辯護人　謝政義律師
上列被告因違反毒品危害防制條例等案件，經檢察官提起公訴（
106年度偵字第5656號、106年度偵字第7511號）、移送併辦暨追
加起訴（106年度偵字第15547號、106年度毒偵字第1638號、106
年度偵字第21567號），本院判決如下：
    主  文
劉智強犯如附表一所示之罪，各處如附表一所示之刑及沒收。附
表一編號1、2、5部分，應執行有期徒刑陸年；附表一編號3部分
，應執行有期徒刑陸月。
乙○○犯如附表二所示之罪，各處如附表二所示之刑及沒收。應執
行有期徒刑伍年陸月。
丙○○犯如附表三所示之罪，各處如附表三所示之刑。應執行有期
徒刑肆年。
甲○○犯如附表四所示之罪，處如附表四所示之刑。
扣案如附表五編號1、2所示之物均沒收銷燬。
    事  實
一、劉智強、乙○○與丙○○共同基於販賣第二級毒品甲基安非
    他命以牟利之犯意聯絡，由乙○○、丙○○提供毒品，賴勇
    良負責分裝毒品，再由乙○○、劉智強各自與買家聯繫約定
    並完成毒品交易，並由劉智強負責保管毒品及販毒價金，販
    毒價金嗣由劉智強、乙○○朋分花用之分工合作方式，分別
    於：
    (一)民國106年2月初，在劉智強位於桃園市○○區○○路000號
        之住處（下稱忠信路住處），以新臺幣（下同）1,000
        元之代價，由劉智強出面交付之方式，販售1公克重之
        甲基安非他命1包與萬宸佑。
    (二)106年2月中旬某日，在忠信路住處，以1,000元之代價
        ，由劉智強出面交付之方式，販售1公克重之甲基安非
        他命1包與萬宸佑。
    (三)106年3月初，在忠信路住處，以1,000元之代價，由劉
        智強出面交付之方式，販售1公克重之甲基安非他命1 
        包與萬宸佑。
二、劉智強、乙○○與甲○○共同基於販賣甲基安非他命以牟利之犯
    意聯絡，於106年2月中旬某日，在忠信路住處，先由乙○○與
    真實姓名年籍不詳、綽號「黑肉」之人達成以2,500 元之代
    價出售3.7公克重之甲基安非他命之毒品交易，再以劉智強
    將上開毒品交給乙○○、由乙○○囑咐甲○○寄出，嗣甲○○以宅急
    便郵寄內含上開毒品之包裹之方式，將上開毒品寄交與「黑
    肉」，「黑肉」則分別以匯1,500元至劉智強帳戶、交付相
    當於1,000元之星城遊戲幣至乙○○所使用之星城遊戲帳戶之
    方式，交付價金。
三、劉智強基於轉讓禁藥即第二級毒品甲基安非他命之犯意，分
    別於：
    (一)106年2月初某日，在忠信路住處，無償將1公克重之甲
        基安非他命1包轉讓與甲○○施用。
    (二)106年2月中旬某日，在忠信路住處，無償將1公克重之
        甲基安非他命1包轉讓與甲○○施用。
    (三)106年2月底某日，在忠信路住處，無償將1公克重之甲
        基安非他命1包轉讓與甲○○施用。
    (四)106年3月10日下午某時，在忠信路住處，無償將1公克
        重之甲基安非他命1包轉讓與甲○○施用。
四、劉智強基於持有第一級毒品海洛因之犯意，於106年3月11日
    前某日，在忠信路住處，自年籍不詳之人，無償取得扣案如
    附表五編號1所示之海洛因1包而持有之。
五、劉智強、乙○○共同基於販賣甲基安非他命之犯意聯絡，於10
    6年3月11日，在忠信路住處，先由乙○○與「黑肉」約定3.7
    公克重之甲基安非他命之毒品交易後，即於同日下午1 、2
    時許，告知劉智強有此毒品交易，嗣劉智強包裝上開毒品而
    交付乙○○，欲以宅急便郵寄之方式交付上開毒品與「黑肉」
    時，即為警於同日晚間9時40分許，在忠信路住處查獲而販
    賣未遂。
六、劉智強基於施用第二級毒品甲基安非他命之犯意，於106年3
     月11日下午5時許，在忠信路住處內，以玻璃球燒烤之方式
    ，施用甲基安非他命1 次。
    理  由
一、證據能力部分：
    被告乙○○、丙○○、甲○○之辯護人固分別具狀主張，被告劉智
    強、乙○○、丙○○、甲○○於偵訊之證述，均為審判外之陳述，
    無證據能力。然被告以外之人（含共同被告以證人身份所為
    之陳述）於偵查中向檢察官所為之陳述，除顯有不可信之情
    況者外，得為證據，刑事訴訟法第159條之1第2項定有明文
    。考其立法意旨，係以現階段刑事訴訟法規定檢察官代表國
    家偵查犯罪、實施公訴，而實務運作時，偵查中檢察官向被
    告以外之人所取得之陳述，原則上均能遵守法律規定，不致
    違法取供，其可信性極高，為兼顧理論與實務，故原則上賦
    予該項陳述證據能力，僅於顯有不可信之情況時，始否定其
    證據能力。準此，被告劉智強、乙○○、丙○○、甲○○於偵訊之
    證述，均是在檢察官面前具結而擔保所述真實後所為，且細
    察各該筆錄之內容，均是採一問一答方式，並無何遭受外力
    干擾或不正取供之處，有各該偵訊筆錄及結文在卷可查，被
    告乙○○、丙○○、甲○○及其等之辯護人也均未舉出有何顯不可
    信之處。況被告劉智強、乙○○、丙○○、甲○○均經本院傳喚到
    院作證，給予本案被告、辯護人對質詰問之機會，本院於審
    理時並依法提示，給予當事人、辯護人辯論之機會。綜上堪
    認，被告劉智強、乙○○、丙○○、甲○○之上開證述，就各該相
    對之共同被告而言，均已完足為經合法調查之證據，而皆具
    有證據能力。
二、認定事實之證據及理由：
    (一)犯罪事實一：
      1.此部犯罪事實，除下述爭點以外，為被告劉智強、乙○○
        、丙○○於本院108年10月23日審判程序所不爭執，並與
        證人萬宸佑所證述之情節（下詳）相符。
      2.訊據被告劉智強於106年3月12日、同年月16日偵訊時、
        本院107年8月17日訊問、107年10月1日準備程序及108 
        年10月23日審判程序，先後坦承與被告乙○○、丙○○共同
        為此部販毒行為，並負責保管毒品與販毒所得之價金，
        復與被告乙○○、甲○○共同花用販毒價金。惟訊之被告乙○○、丙○○則均否認有何此部犯行，被告乙○○辯稱：我沒
        有與被告劉智強一起賣毒品給萬宸佑；被告丙○○辯稱：
        我只有拿毒品過去，跟被告劉智強他們分享吸食，及幫
        被告劉智強他們分裝毒品，我不知道要一起去分工販毒
        的事。
      3.依照被告乙○○、丙○○及其等辯護人之答辯與主張，
        本院認此部爭點為：被告乙○○、丙○○有無與被告劉
        智強共同為此部犯行。
      4.本院對於上開爭點，綜合判斷如下：
      ①刑法第28條所定之共同正犯，祇要行為人彼此之間，具
        有犯意聯絡、行為分擔，即可成立；此犯意之聯絡，不
        僅限於明示，縱屬默示，亦無不可，且無論事前或事中
        皆同，因出於共同犯罪的意思，分工合作，一起完成，
        即應就其等犯罪的全部情形，共同負責。再者，關於正
        犯、幫助犯之區別，係以行為人主觀的犯意及客觀的犯
        行作為標準，詳言之，凡以自己犯罪的意思而參與犯罪
        ，無論其所參與者是否犯罪構成要件的行為，皆為正犯
        ；縱以幫助他人犯罪的意思而參與犯罪，所分擔者，苟
        係犯罪構成要件（以內）之行為，亦為正犯；只有出於
        幫助他人犯罪的意思，而參與犯罪構成要件「以外」之
        行為，始為幫助犯。就販賣毒品以言，舉凡接洽交易、
        討價還價，送交毒品、收取價金等各項作為，皆屬販賣
        毒品的構成要件以內行為，一旦參與，即屬共同正犯，
        而非單純幫助犯（最高法院107年度台上字第579號、10
        6年度台上字第3918號裁判意旨參照）。且刑法之「相
        續共同正犯」，係認凡屬共同正犯者，對於共同犯意範
        圍內之行為均應負責，而共同犯意不以在實行犯罪行為
        前成立者為限，若了解最初行為者之意思，而於其實行
        犯罪之中途發生共同犯意而參與實行者，亦足成立，故
        對於發生共同犯意以前其他共同正犯所為之行為，苟有
        就既成之條件加以利用而繼續共同實行犯罪之意思，則
        該行為即在共同意思範圍以內，應共同負責（最高法院
        98年度台上字第7972號判決意旨參照）。又毒品價格昂
        貴、販毒罪責深重，乃眾所周知之事，是從事此途者無
        不小心翼翼，除非有極信任之上下游或已屬共同行事之
        團夥關係，應無與他人密切合作或提供毒品之理。
　　　②被告劉智強於此部時地出面，各以1,000元販售甲基安非
        他命1克與萬宸佑而完成此部3次毒品交易之事實，除經
        被告劉智強供承一致如上以外，並據證人萬宸佑於106
        年3月17日偵訊時、本院108年10月22日審判程序一致證
        稱：我有於此部時地，向被告劉智強購買甲基安非他命
        3次。2人所述相合無疑，此事實可以認定。
      ③被告乙○○部分：
       (1)被告乙○○會借用被告劉智強臉書帳號與購毒者商談毒
          品交易；被告乙○○會向被告劉智強交代其有花掉販毒
          所得之遊戲幣，要被告劉智強不要生氣；被告乙○○更
          會將其與購毒者談定之毒品交易，向被告劉智強報告
          ，請被告劉智強確認可否，待被告劉智強允諾後，還
          要被告劉智強提供用來交易之毒品，同時說明如何提
          供毒品給購毒者之事實，有附錄所示之臉書對話紀錄
          在卷可稽，足見被告乙○○與被告劉智強，從如何與購
          毒者洽談毒品交易開始，到毒品交易之確認、販毒所
          得之使用、毒品之提供，均有密切合作之關係。
       (2)再者，被告劉智強於106年3月16日、同年月29日偵訊
          時以證人身份具結後證稱：被告乙○○有負責找毒品，
          我跟被告乙○○各自找買家販賣，我們有共用的包包，
          供放販毒所得，寄放在我這裡，供作我跟被告乙○○、
          甲○○的生活開銷，被告乙○○知道我賣毒品給萬宸佑，
          被告丙○○知道被告乙○○在販毒（偵字5656號卷一第71
          頁、偵字5656號卷二第16頁反面），並於本院108年1
          0月22日審判程序證稱：上開臉書對話紀錄是從我手
          機截取的，是被告乙○○在說賣毒品的事，她來問我有
          無毒品可以賣。我們有上游，被告丙○○有幫被告乙○○
          拿毒品回來，毒品都是放在我這裡，我、被告乙○○各
          自去找客戶合力賣毒品，要賣的人找到買家，就來跟
          我拿毒品。賣毒品的錢收來交回給我放在包包內保管
          ，作為我、被告乙○○、甲○○的生活開銷，賣萬宸佑的
          毒品錢也是，不能獨吞。被告乙○○賣毒品，會跟我講
          ，而我賣萬宸佑毒品的事，也有跟被告乙○○講（本院
          773號卷二第101至105頁、第108至110頁、第120至12
          2 頁），還確認：我有跟被告乙○○合夥一起賣甲基安
          非他命（本院773號卷二第125頁）；且被告丙○○於10
          6年3月28日偵訊時以證人身份具結後證稱：是被告乙○○購買毒品跟指揮販賣，販毒所得及毒品均由被告劉
          智強保管。被告乙○○知道被告劉智強販賣甲基安非他
          命給萬宸佑（偵字5656號卷二第7頁），並於本院108
          年10月23日審判程序證稱：我知道被告劉智強、乙○○
          共同販毒給萬宸佑，被告乙○○有負責購買毒品，我有
          聽到被告乙○○在聯絡毒品的事（本院773號卷二第167
          至168頁、第171頁、第182頁），各所證述之內容一
          致、互為補強，可以採信。參以被告乙○○並不爭執毒
          品及販毒價金均集中給被告劉智強保管、販毒價金會
          供其開銷花用之情節，而此等情節又與上開事證相合
          ，足證被告乙○○有提供毒品並與被告劉智強合作販毒
          、知悉被告劉智強販毒給萬宸佑、亦有將毒品及販毒
          所得交給被告劉智強保管與花用販毒所得之行為。
        ④被告丙○○部分：
         (1)被告丙○○固僅供承會拿毒品到忠信路住處分裝並分
            享給被告劉智強、乙○○等人吸食之事，但毒品價昂
            、取得管道也非公開，被告丙○○怎會於取得毒品後
            拿去忠信路住處免費供人施用，如此費事、大方？
            就此，被告劉智強於偵訊時證述：被告丙○○有幫我
            們分裝毒品，他知道我們在販毒，毒品買回來分裝
            ，他就知道要賣了，他知道我賣毒品給萬宸佑（偵
            字5656號卷二第16頁反面），並到院證述：被告丙○○介紹被告乙○○等人來我家（即忠信路住處）住。
            被告丙○○有自外面拿毒品回來，叫我拿去賣。被告
            丙○○拿來時是一大包，說他要去分裝，他有分裝，
            分裝好，我就看到是一包一包的，我有問他分裝的
            用途，毒品由我保管。被告丙○○沒有住在忠信路住
            處，沒有拿販毒所得，但可以有免費施用甲基安非
            他命的利益（本院773號卷二第111至114頁、第122
            至124頁），又證稱為何會讓被告乙○○等人入住忠
            信路住處之經過為：被告丙○○之前就拿一批毒品給
            我去賣，沒有賣成，都被吃光跟分掉，被告丙○○要
            跟我收錢，我沒有錢，所以被告丙○○帶被告乙○○來
            住，但我還是沒收入，就想到我們走賣毒這條路（
            本院773號卷二第116頁），更確認：毒品是被告丙○○去取貨拿回來的（本院773號卷二第119至120頁
            ）；且被告乙○○於本院108年10月23日審判程序證
            稱：我的甲基安非他命是被告丙○○拿給我，毒品還
            有被告劉智強會拿到，被告丙○○也會去忠信路住處
            出入（本院773號卷二第146至147頁），還確認：
            毒品被告丙○○都會拿給我，不用我們跟他講，我們
            是用錢跟他買的，我的毒品來源之一是被告丙○○（
            本院773號卷二第150頁、第158頁）；又被告甲○○
            於106年3月16日偵訊時以證人身份具結後亦證稱：
            是被告丙○○提供毒品（偵字5656號卷一第94頁），
            上開3人所證述之情節一致、互為補充，自堪採信
            。
         (2)何況，被告丙○○果真只是拿毒品過去分享吸食，對
            他人販毒行為理當一無所悉，又怎會得知被告劉智
            強等人販毒之事，而於偵訊時自承知悉上開販毒情
            節，有如前述，並表明：販毒所得及毒品均由被告
            劉智強保管（偵字5656號卷二第7頁），而詳知上
            開販毒之內情？被告劉智強、乙○○、甲○○又怎會一
            致指出毒品來源為其？綜上足證，被告丙○○有提供
            毒品並幫忙分裝，而參與被告劉智強、乙○○之上開
            販毒行為，並可獲得免費施用毒品之利益（未必每
            次都有，下詳）。
        ⑤被告劉智強、乙○○、丙○○分工合作如上，以達共
          同實行販毒之目的，參酌上開見解，應對販毒與萬宸
          佑之3次交易，均同負販毒之罪責。
        ⑥被告乙○○、丙○○固以前詞置辯。但
         (1)被告乙○○於106年3月17日第三次警詢自承，其先前
            警詢所述關於上開臉書對話紀錄與其無關之部分為
            不實在，而承認其南部的朋友即「黑肉」要跟其買
            甲基安非他命，是其與被告劉智強的對話，已可見
            其否認之詞，未可盡信；其又於106年3月17日偵訊
            時辯稱：我的毒品來源是被告劉智強，我跟被告劉
            智強都沒有販賣毒品（偵字5656號卷一第124 頁反
            面），然此不但與本院依上開事證所認定之事實相
            悖，也不合其嗣後所坦認如犯罪事實二之與被告劉
            智強共同販毒之事實。為何如此，其到院係證稱：
            當初會這樣講是怕被查到販賣，我當然是否認的，
            為了自保，當然一定不認的（本院773號卷二第163
            頁）。其更對於為何在本件司法程序先後講出不同
            的毒品來源，到院證稱，其是隨便說一個人的名字
            ，並承認其於本院準備程序所指毒品上游是「饅頭
            」之事，為不實在（同上卷第162至163頁）。綜上
            足證，其否認犯行之辯詞，全在卸責，顯無可取。
         (2)被告丙○○於本院係供稱、證稱毒品是其帶去忠信路
            住處分享施用，不知道分裝的毒品去向，但其於10
            6年3月17日警詢卻供稱是被告劉智強販賣毒品給其
            ，前後顯然矛盾，而其所辯又與本院上開認定不合
            ，亦無可採。
    (二)犯罪事實二：
      1.此部犯罪事實，除下述爭點以外，為被告劉智強、乙○○
        、甲○○於本院108年10月23日審判程序所不爭執。且訊
        據被告劉智強就此部於106年3月12日、同年月16日偵訊
        時、本院；被告乙○○就此部於106年3月17日偵訊時、本
        院，均坦承不諱，核與被告丙○○到院所證稱：我有在忠
        信路住處看到寄給「黑肉」的包裹存根（本院773號卷
        二第173頁）之情節相合，並有如附錄所示之臉書對話
        紀錄、星城遊戲帳號「祖公豬腳」（被告乙○○自承為己
        使用）之IP歷程及會員申請資料在卷可稽，足見被告劉
        智強、乙○○任意性之自白與事實相符，可以採信。惟訊
        之被告甲○○雖坦承有依被告乙○○指示，寄送此部包裹，
        但否認有何此部犯行，辯稱：我在寄送包裹的時候，不
        知道裡面是毒品。
      2.依照被告甲○○及其辯護人之答辯與主張，本院認此部
        爭點為：被告甲○○於寄送包裹時，是否知悉內為要賣
        給他人的毒品。
      3.本院對於上開爭點，綜合判斷如下：
        被告甲○○於寄送包裹時，知悉內為要賣給他人毒品：
        ①被告劉智強於(1)106年3月22日偵訊時以證人身份具結
          後證稱：106年2月中旬這次與南部朋友的毒品交易，
          毒品是用寄送的，當時是被告乙○○叫被告甲○○寄送，
          這次交易有成功。被告甲○○幫忙寄送，知道我們在進
          行毒品交易（偵字5656號卷一第142頁反面）；(2)本
          院106年3月20日訊問時供稱：被告甲○○有參與我們的
          販毒，他是去寄東西（聲羈字120號卷第9頁）；(3)
          到院證稱：有這次毒品交易，分工是我、被告乙○○及
          甲○○，因為我、被告乙○○及甲○○住在忠信路住處，都
          沒有在上班，都沒有錢，要開銷，只好賣毒品作生活
          費。此次毒品是被告乙○○從我這邊拿給被告甲○○寄，
          被告甲○○怎會不知道是毒品，我有聽到被告乙○○說叫
          被告甲○○寄給南部，也有提到裡面是毒品（本院773
          號卷二第103至104頁、第106至107頁、第114至115頁
          、第124至126 頁）。
        ②被告乙○○於(1)106年3月17日偵訊時以證人身份具結後
          證稱：106年2月這次是「黑肉」找我拿毒品，我找被
          告劉智強商量，被告劉智強拿毒品給我，我再拿給被
          告甲○○，這次毒品交易有成功。被告甲○○知道幫我寄
          毒品，知道此為毒品交易（偵字5656號卷一第126頁
          反面至第127頁）；(2)到院證稱：這次是被告劉智強
          把毒品拿給我，我拿毒品跟要寄的地址給被告甲○○去
          包、去寄，被告甲○○知道是甲基安非他命（本院773
          號卷二第148至149頁、第159至160 頁）。
        ③上開證人所述情節互核相符且明確，自值採信。參以
          被告甲○○居住於忠信路住處時之開銷，係由被告劉智
          強所保管之販毒價金支應，有如上述，則其配合有在
          販毒之被告劉智強、乙○○交辦之相關事項，實屬正常
          。何況被告劉智強還4次轉讓甲基安非他命給其（下
          詳），其更親眼看過甲基安非他命之分裝過程（為其
          數次自承，參偵字5656號卷一第87頁正反面、第94頁
          ），其怎會對被告乙○○交寄之物為毒品，均全然不覺
          ，甚至被告劉智強、乙○○均明確證稱其是知情的？是
          其辯稱不知，尚難採信。綜上，其知悉所寄包裹內之
          物是要賣給他人之毒品乙節，亦堪認定。此外，其雖
          僅負責交寄毒品，然參酌上開見解，仍屬販毒正犯，
          至於其所涉情節輕微，僅屬量刑時應予審酌之事由，
          並為本院審酌如下。
  (三)犯罪事實三：
      訊據被告劉智強就此部於106年3月16日偵訊時、本院坦承
      不諱，核與被告甲○○於106年3月16日偵訊時以證人身份具
      結後所證述之情節相符，足認被告劉智強任意性之自白與
      事實相符，可以採信。
  (四)犯罪事實四：
      訊據被告劉智強就此部於106年3月12日警詢時、本院108 
      年10月23日審判程序均坦承不諱，並有桃園市政府警察局
      中壢分局搜索扣押筆錄及扣押物品目錄表（偵字5656號卷
      一第18頁反面，為其親筆簽認）在卷可考，而扣案之0.18
      公克白色粉末1包經鑑驗結果，確為海洛因（詳如附表五
      編號1所示），足見其任意性之自白與事實相符，可以採
      信。
  (五)犯罪事實五：
      1.訊據被告劉智強就此部於106年3月22日、同年8月10日
        偵訊時、本院；被告乙○○就此部於106年3月17日偵訊時
        、本院，均坦承不諱，並有如附錄之臉書對話紀錄中，
        關於被告乙○○向被告劉智強所表示：「南部還要東西」
        、「南部要貨」，被告劉智強回稱：「南部的這次要多
        少」，被告乙○○表示：「一錢」、「三個半」、「可以
        寄給他們嗎」之臉書對話可以佐證，而被告劉智強亦於
        106年8月10日偵訊時供承：上開對話訊息中的「南部的
        這次要多少」，就是在問被告乙○○第2次出貨對方要多
        少毒品（偵字5656號卷二第128頁反面）。又被告劉智
        強、乙○○均為警於106年3月11日晚間在忠信路住處查獲
        （員警於忠信路住處進行搜索扣押時，2人均在場並簽
        名，見偵字5656號卷一第18頁），致無從完成甫於當日
        稍早所成立之毒品交易，亦屬合理。足見被告劉智強、
        乙○○任意性之自白與事實相符，可以採信。
      2.被告乙○○還未將此部毒品交給被告甲○○去寄，為被告乙○○於106年3月17日偵訊時、被告劉智強於本院107年8月
        17日訊問時供述一致在卷。而被告劉智強、乙○○於此部
        毒品交易剛約好之後，就在同日遭查獲，確實很有可能
        還來不及告知被告甲○○或備妥毒品交給被告甲○○。被告
        甲○○又始終堅決否認知悉、參與此部，自不能認定被告
        甲○○對此部有所知情或參與而繩以刑責，併此敘明。
  (六)犯罪事實六：
      訊據被告劉智強就此部於106年3月12日偵訊時、本院108 
      年10月22日審判程序均坦承不諱，並有真實姓名與尿液、
      毒品編號對照表、濫用藥物檢驗報告在卷（各見毒偵字16
      38號卷第22頁、第49頁）可稽，足認其任意性之自白與事
      實相符，可以採信。
  (七)販毒之營利意圖：
      販毒向為政府所嚴禁，罪責深重，乃眾所周知之事，是猶
      敢於販毒之人，必有利可圖（無論價差、量差、純度差別
      或自己施用之利益）。甘冒重罪風險，徒勞販毒，豈有可
      能？準此，就犯罪事實一，被告劉智強、乙○○、丙○○共同
      販毒，所得乃供被告劉智強、乙○○等人花用；就犯罪事實
      二，被告劉智強、乙○○有自購毒者「黑肉」各自收受價金
      或相當於價金之利益，被告甲○○則負責交寄；被告劉智強
      、乙○○開銷亦是從販毒所得支應（無積極證據證明本案販
      毒所得確有交給被告甲○○使用）；就犯罪事實五，被告劉
      智強、乙○○且是要再次販毒給「黑肉」，均如前述，而負
      責保管毒品及販毒價金之被告劉智強，更已坦承販毒有賺
      錢，為其於106年3月12日警詢時供承在卷。從而，均可認
      定其等有自各該毒品交易賺得差價或利益之營利意圖。
  (八)綜上，本案事證明確，被告乙○○、丙○○及甲○○各所否認犯
      行之辯詞皆無可採，被告4人之上開犯行均堪認定，應依
      法論科。
三、論罪科刑：
  (一)法律解釋及適用：
      1.甲基安非他命、海洛因各為毒品危害防制條例（下稱毒
        品條例）第2條第2項第2款、第1款所規定之第二級毒品
        、第一級毒品。
      2.轉讓甲基安非他命之第二級毒品，除轉讓達一定數量（
        依行政院93年1月7日院臺法字第0930080551號令訂定之
        「轉讓持有毒品加重其刑之數量標準」，嗣於98年11月
        20日行政院院臺法字第0980073647號令發布修正為「轉
        讓毒品加重其刑之數量標準」第2條第1項第2款規定，
        轉讓第二級毒品達淨重10公克以上）；或成年人對18歲
        以上之未成年人為轉讓行為，依毒品條例第8條第6 項
        、第9條各有加重其刑至二分之一之特別規定，而應依
        各該加重規定處罰者外，均應基於法律整體適用不得割
        裂原則，依藥事法第83條第1項之規定（即明知為禁藥
        而轉讓之罪）處罰（此為最高法院一貫見解，最高法院
        108年度台上字第2176號、107年度台上字第4209號判決
        意旨參照）。
  (二)論罪、共犯關係及罪數：
      1.犯罪事實一：核被告劉智強、乙○○、丙○○就此部所為，
        均係犯毒品條例第4條第2項之販賣第二級毒品罪。且被
        告劉智強、乙○○、丙○○就此部3次犯行：①持有、意圖販
        賣而持有第二級毒品之低度行為，均應為嗣後販賣第二
        級毒品既遂之高度行為所吸收，皆不另論罪。②有犯意
        聯絡、行為分擔，核屬共同正犯。③犯意各別、行為互
        殊，均應分論併罰。
      2.犯罪事實二：核被告劉智強、乙○○、甲○○就此部所為，
        均係犯毒品條例第4條第2項之販賣第二級毒品罪。且被
        告劉智強、乙○○、甲○○就此部1次犯行：①持有、意圖販
        賣而持有第二級毒品之低度行為，均應為嗣後販賣既遂
        之高度行為所吸收，不另論罪。②有犯意聯絡、行為分
        擔，核屬共同正犯。
      3.犯罪事實三：核被告劉智強就此部所為，係犯藥事法第
        83條第1項之轉讓禁藥罪。且被告劉智強就此部4次犯行
        ，犯意各別、行為互殊，應分論併罰。另藥事法對於持
        有禁藥之行為未設處罰之規定，故被告劉智強於轉讓前
        持有禁藥之行為，不另處罰。
      4.犯罪事實四：核被告劉智強就此部所為，係犯毒品條例
        第11條第1項之持有第一級毒品罪。
      5.犯罪事實五：核被告劉智強、乙○○就此部所為，均係犯
        毒品條例第4條第6項、第2 項之販賣第二級毒品未遂罪
        。且被告劉智強、乙○○就此部1 次犯行：①持有、意圖
        販賣而持有第二級毒品之低度行為，均應為嗣後販賣未
        遂之高度行為所吸收，不另論罪。②有犯意聯絡、行為
        分擔，核屬共同正犯。
      6.犯罪事實六：核被告劉智強就此部所為，係犯毒品條例
        第10條第2項之施用第二級毒品罪。且其於施用前持有
        第二級毒品之低度行為，為施用第二級毒品之高度行為
        所吸收，不另論罪。
    (三)減刑：
      1.被告劉智強就犯罪事實一、二、五；被告乙○○就犯罪事
        實二、五，各均於偵查中及本院審理時自白在卷，應依
        毒品條例第17條第2項規定，皆減輕其刑。另被告劉智
        強就犯罪事實三之轉讓禁藥行為，則基於法律整體適用
        不得割裂原則，應全依藥事法論處，已無從援引毒品條
        例第17條第2項之規定，減輕其刑（此為最高法院統一
        之法律見解，參見最高法院上開判決及該院108年度台
        非字第6號判決意旨），併此敘明。
　　　2.被告劉智強、乙○○就犯罪事實五，於著手販賣後，為警
        查獲而不遂，為未遂犯，爰依刑法第25條第2項規定，
        減輕其刑。
      3.刑法第59條之酌量減輕其刑，必於犯罪之情狀，在客觀
        上足以引起一般同情，認為即予宣告法定低度刑期，猶
        嫌過重者，始有其適用（最高法院51年台上字第899號
        判例意旨參照），故若依其情狀處以有期徒刑，即足以
        懲儆，並可達防衛社會之目的者，自得依客觀之犯行與
        主觀之惡性二者加以考量其情狀，是否有可憫恕之處，
        適用該條規定酌量減輕其刑，期使個案裁判之量刑，能
        斟酌至當，而符比例原則。準此，就上開販賣第二級毒
        品既遂之犯罪事實一、二而言，購毒者總共才2人（即
        萬宸佑、「黑肉」），各該毒品交易之數量及價格也不
        高，對社會之整體危害當屬較輕，顯然無法與毒品大盤
        、中盤相提並論，堪認被告乙○○、丙○○就犯罪事實一；
        被告甲○○就犯罪事實二，雖均否認犯行，但其等於客觀
        上之危害程度實際較低，主觀惡性不能謂重大，尚可認
        為均有可憫恕之處，倘分別論處毒品條例第4 條第2 項
        所定之法定最低本刑，於其等之犯罪情狀而言，實嫌過
        重，而得於客觀上足以引起一般同情，爰對其等所犯之
        上開罪行，依刑法第59條規定，均酌減其刑。至於被告
        劉智強、乙○○所犯已獲有減刑寬典如上之罪行，應已無
        情輕法重之憾，即不再依刑法第59條規定，酌減其刑。
        此外，被告劉智強、乙○○就犯罪事實五有2種以上之減
        輕事由，依法遞減之。
  (四)量刑：
      審酌①被告劉智強、乙○○、丙○○為牟利，竟以如犯罪
      事實一所示之方式分工合作而販賣第二級毒品與他人；②
      被告劉智強、乙○○、甲○○為牟利，也分工合作如犯罪事實
      二所示，而販賣第二級毒品與他人；③被告劉智強、乙○○
      為牟利，猶分工合作如犯罪事實五所示，而著手販賣第二
      級毒品與他人，幸為警及時查緝而不遂；④被告劉智強且
      另轉讓禁藥與被告甲○○，復持有第一級毒品，又施用第二
      級毒品，各如犯罪事實三、四、六所示。上開毒品交易犯
      行之金額、毒品數量雖均不高，但仍足以助長毒品氾濫，
      對我國社會安寧秩序及購毒者之身心健康產生危害，而其
      他犯行若非使受轉讓者沾染禁藥之危害，即是使被告劉智
      強自淪毒海，糟蹋己身，均屬不該。惟考量被告劉智強於
      犯後坦承全部犯行，態度最為良好；被告乙○○則僅承認部
      分犯行、其餘則否認，而被告丙○○、甲○○更完全否認犯行
      之犯後態度，暨被告4人各自犯罪之動機、目的、手段、
      分工合作之全案情節、所生危害、暨其等之智識程度、生
      活狀況等一切情狀，分別量處如主文所示之刑，並就得易
      科罰金之罪部分，均諭知易科罰金之折算標準。此外，被
      告劉智強、乙○○、丙○○就犯罪事實一所為3罪；被告劉智
      強就犯罪事實三所為4罪，各均屬同類之犯罪，時間尚屬
      密接，犯罪手段亦大致相同，故於併合處罰時，責任非難
      重複程度較高，應均得酌定較低之應執行刑，以免處罰之
      刑度超過其行為之不法內涵，而有違反罪刑相當原則之虞
      ，爰於衡酌定應執行刑之恤刑目的、比例原則、矯正行為
      人之效益等情後，就其等所受不得易科罰金亦不得易服社
      會勞動之各宣告刑（即被告劉智強如附表一編號1、2、5
      之宣告刑，被告乙○○如附表二編號1 至3之宣告刑，及被
      告丙○○如附表三編號1之宣告刑）；被告劉智強所受不得
      易科罰金但得易服社會勞動之各宣告刑（即附表一編號3
      之宣告刑），分別定其等應執行之刑如主文所示。
四、沒收：
  (一)販賣毒品本身既係犯罪行為，因此直接取得之全部價金，
      即屬犯該罪所得之財物，不生扣除成本之問題（最高法院
      106年度台上字第439號、第1539號判決意旨參照）。有關
      共同正犯犯罪所得之沒收或追徵，最高法院向採之共犯連
      帶說，業經該院以104年度第13次刑事庭會議決議不再援
      用、供參考，並於同年度第14次刑事庭會議決議，改採「
      沒收或追徵應就各人所分得之數為之」之見解。至於共同
      正犯各人有無犯罪所得，或其犯罪所得之多寡，則由事實
      審法院依調查所得，綜合卷證資料認定之（最高法院105
      年度台上字第734號判決意旨參照）。又倘若共同正犯各
      成員內部間，對於不法利得分配明確時，應依各人實際分
      配所得宣告沒收；若共同正犯成員對不法所得並無處分權
      限，與其他成員亦無事實上之共同處分權限者，自不予諭
      知沒收；然若共同正犯各成員對於不法利得享有共同處分
      權限時，仍應負共同沒收之責（最高法院106年度台上字
      第539號判決意旨參照）。準此：
      1.就犯罪事實一，合計3,000元之販毒所得價金均為犯罪
        所得，依卷內事證，尚無法明確區分被告劉智強、乙○○
        各自所得之比例及數額，僅能認定其等有共同花用，而
        均有共同處分權限，應負共同沒收之責。另被告丙○○未
        居住於忠信路住處，未開銷到販毒所得，且就此部犯行
        ，亦未獲得施用毒品之利益，為被告劉智強到院證述在
        卷（本院773號卷二第123頁），基於有疑惟利被告原則
        ，就此爰不認定被告丙○○有應予沒收之犯罪所得。
      2.就犯罪事實二，合計2,500元之販毒所得價金均為犯罪
        所得，且係由被告劉智強取得1,500元，被告乙○○則於
        取得相當於1,000元價值之星城遊戲幣後花用殆盡，始
        向被告劉智強報告，堪認被告劉智強、乙○○實際各分得
        1,500元、1,000元之犯罪所得。而被告甲○○僅負責交寄
        毒品，於此部犯行，並無犯罪所得可言。
      3.至於被告劉智強雖到院證稱，其、被告乙○○等人共同販
        毒所得之價金會放在其所支配之包包內，被告甲○○會花
        用該包包內之價金（本院773號卷二第121至122頁），
        但犯罪事實二之販毒價金既已明確由被告劉智強、乙○○
        分別自「黑肉」以匯款收受、收取遊戲幣之方式取得，
        卷內又無被告劉智強、乙○○確有將屬於「本案」販毒犯
        行之所得交給被告甲○○花用之具體事證，尚不能認定被
        告甲○○於本件獲有犯罪所得。
      爰依刑法第38條之1第1項前段及第3項規定，就上開未扣
      案犯罪所得之認定結果，於各該販毒既遂犯行之宣告刑項
      下，分別為沒收、追徵之諭知。
  (二)扣案如附表五編號1、2所示之物，經鑑驗結果各為海洛因
      、甲基安非他命，除因鑑驗而用罄之部分以外，均應連同
      無從析離所沾染微量毒品之外包裝，依毒品條例第18條第
      1項前段規定，皆宣告沒收銷燬。
  (三)其餘扣案物，因卷內無積極證據具體證明與本案何一犯行
      有關，爰均不宣告沒收。
五、移送併辦部分與起訴經本院審認有罪部分，具事實上一罪關
    係，本院自得併予審判，附此敘明。
據上論斷，應依刑事訴訟法第299條第1 項前段，判決如主文。
本案經檢察官賴穎穎提起公訴並追加起訴，檢察官康惠龍移送併
辦並追加起訴，檢察官許致維到庭執行職務。
中    華    民    國  108     年    11    月    29    日
                  刑事第十庭審判長法  官  蕭世昌
　
                                  法  官  紀榮泰
　
                                  法  官  徐漢堂
以上正本證明與原本無異。
如不服本判決應於收受判決後10日內向本院提出上訴書狀，並應
敘述具體理由。其未敘述上訴理由者，應於上訴期間屆滿後20日
內向本院補提理由書(均須按他造當事人之人數附繕本)「切勿逕
送上級法院」。
　
                                  書記官  林芸亘亘
中    華    民    國   108    年    12    月    2     日
論罪法條：毒品危害防制條例第4條、第10條、第11條、藥事法
第83條
毒品危害防制條例第4條
製造、運輸、販賣第一級毒品者，處死刑或無期徒刑；處無期徒
刑者，得併科新臺幣2千萬元以下罰金。
製造、運輸、販賣第二級毒品者，處無期徒刑或7年以上有期徒
刑，得併科新臺幣1千萬元以下罰金。
製造、運輸、販賣第三級毒品者，處7年以上有期徒刑，得併科
新臺幣7百萬元以下罰金。
製造、運輸、販賣第四級毒品者，處5年以上12年以下有期徒刑
，得併科新臺幣3百萬元以下罰金。
製造、運輸、販賣專供製造或施用毒品之器具者，處1年以上7 
年以下有期徒刑，得併科新臺幣1百萬元以下罰金。
前五項之未遂犯罰之。
毒品危害防制條例第10條
施用第一級毒品者，處6月以上5年以下有期徒刑。
施用第二級毒品者，處3年以下有期徒刑。
毒品危害防制條例第11條
持有第一級毒品者，處3年以下有期徒刑、拘役或新臺幣5萬元以
下罰金。
持有第二級毒品者，處2年以下有期徒刑、拘役或新臺幣3萬元以
下罰金。
持有第一級毒品純質淨重十公克以上者，處1年以上7年以下有期
徒刑，得併科新臺幣1百萬元以下罰金。
持有第二級毒品純質淨重二十公克以上者，處6月以上5年以下有
期徒刑，得併科新臺幣70萬元以下罰金。
持有第三級毒品純質淨重二十公克以上者，處3年以下有期徒刑
，得併科新臺幣30萬元以下罰金。
持有第四級毒品純質淨重二十公克以上者，處1年以下有期徒刑
，得併科新臺幣10萬元以下罰金。
持有專供製造或施用第一級、第二級毒品之器具者，處1年以下
有期徒刑、拘役或新臺幣1萬元以下罰金。
藥事法第83條
明知為偽藥或禁藥，而販賣、供應、調劑、運送、寄藏、牙保、
轉讓或意圖販賣而陳列者，處7年以下有期徒刑，得併科新臺幣 
5千萬元以下罰金。
犯前項之罪，因而致人於死者，處7年以上有期徒刑，得併科新
臺幣1億元以下罰金；致重傷者，處3年以上12年以下有期徒刑，
得併科新臺幣7千5百萬元以下罰金。
因過失犯第1項之罪者，處2年以下有期徒刑、拘役或科新臺幣5 
百萬元以下罰金。
第1項之未遂犯罰之。
附表一（被告劉智強）： 　 
編號 犯罪事實 宣告之刑及沒收 1 犯罪事實一 劉智強共同販賣第二級毒品，共參罪，各處有期徒刑參年陸月。未扣案之犯罪所得新臺幣參仟元共同沒收，於全部或一部不能沒收時，共同追徵其價額。 2 犯罪事實二 劉智強共同販賣第二級毒品，處有期徒刑參年陸月。未扣案之犯罪所得新臺幣壹仟伍佰元沒收，於全部或一部不能沒收時，追徵其價額。 3 犯罪事實三 劉智強犯藥事法第八十三條第一項之轉讓禁藥罪，共肆罪，各處有期徒刑貳月。 4 犯罪事實四 劉智強持有第一級毒品，處拘役參拾日，如易科罰金，以新臺幣壹仟元折算壹日。 5 犯罪事實五 劉智強共同販賣第二級毒品未遂，處有期徒刑壹年拾月。 6 犯罪事實六 劉智強施用第二級毒品，處有期徒刑貳月，如易科罰金，以新臺幣壹仟元折算壹日。 

附表二（被告乙○○）： 
編號 犯罪事實 宣告之刑及沒收 1 犯罪事實一 乙○○共同販賣第二級毒品，共參罪，各處有期徒刑參年捌月。未扣案之犯罪所得新臺幣參仟元共同沒收，於全部或一部不能沒收時，共同追徵其價額。 2 犯罪事實二 乙○○共同販賣第二級毒品，處有期徒刑參年陸月。未扣案之犯罪所得新臺幣壹仟元沒收，於全部或一部不能沒收時，追徵其價額。 3 犯罪事實五 乙○○共同販賣第二級毒品未遂，處有期徒刑壹年拾月。 

附表三（被告丙○○）： 
編號 犯罪事實 宣告之刑及沒收 1 犯罪事實一 丙○○共同販賣第二級毒品，共參罪，各處有期徒刑參年柒月。 

附表四（被告甲○○）： 
編號 犯罪事實 宣告之刑及沒收 1 犯罪事實二 甲○○共同販賣第二級毒品，處有期徒刑參年陸月。 

附表五： 
編號 物品名稱及重量 備註 1 白色粉末1包（含袋毛重0.18公克），即偵字5656號卷一之扣押物品目錄表編號2所示之物。 ①左列之物經送鑑驗（取用0.0057公克鑑驗），結果呈海洛因陽性反應，有毒偵字1638號卷第59頁之濫用藥物檢驗報告在卷可考。② ②沒收銷燬之理由：為查扣之第一級毒品。 2 透明結晶2包（含袋毛重各為0.97公克、0.26公克），即偵字5656號卷一之扣押物品目錄表編號1所示之物。 ①左列之物經送鑑驗（合計毛重1.23公克，取用0.0029公克鑑驗），結果均呈甲基安非他命陽性反應，有毒偵字1638號卷第56頁之濫用藥物檢驗報告在卷可考。② ②沒收銷燬之理由：均為查扣之第二級毒品。 

附錄（臉書對話訊息紀錄）： 
┌──────────────────────────┐
│被告劉智強：有人在嗎？                              │
│Vsop Vsop：有。                                     │
│被告劉智強：阿…妳不是跟饅頭說要過來？              │
│被告劉智強：他說你不會是在給他莊消偉吧？            │
│Vsop Vsop：我過去了                                 │
│Vsop Vsop：跟他說我今天賺環給他                     │
│Vsop Vsop：阿強                                     │
│Vsop Vsop：你那邊有沒有九個                         │
│Vsop Vsop：現金給你賺                               │
│（以上為被告劉智強自承被告乙○○借用其臉書帳號與被告│
│乙○○之客戶買毒，如偵字5656號卷一第9頁正反面）     │
│                                                    │
│被告乙○○：要油漆了嗎                              │
│被告乙○○：樓上的油漆可以用了吧                    │
│被告劉智強：可以啊                                  │
│被告乙○○：我想對你坦白一件事                      │
│被告劉智強：說                                      │
│被告劉智強：什麼事？鬼鬼的                          │
│被告乙○○：但你不能生我的氣喔                      │
│被告乙○○：南部不是還要給我們一千嗎？              │
│被告乙○○：他們幣給我，結果被我輸掉了！            │
│被告乙○○：對不起                                  │
│被告乙○○：保證不會有下次了                        │
│被告乙○○：南部還要東西，我不知道怎麼辦，錢被我輸了│
│！所以我不敢跟你說，南部要貨                        │
│被告乙○○：我有誠實喔                              │
│被告乙○○：雖然慢了點說，但我還是拿出我的勇氣對你誠│
│實了啊！                                            │
│被告劉智強：南部的這次要多少                        │
│被告乙○○：一錢                                    │
│被告乙○○：三個半                                  │
│被告乙○○：可以寄給他們嗎                          │
│被告劉智強：不懂                                    │
│被告劉智強：一錢3半 錢不是匯給你了                  │
│被告乙○○：是匯給你的帳戶                          │
│被告劉智強：？？不是用星幣嗎？                      │
│被告劉智強：我是在問南部不是還差一千，他總共要給多少│
│，匯的是誰的帳戶，什麼時候用星幣回的，那現在不是要貨│
│，是要多少，怎麼又跑出一錢的東西                    │
│被告乙○○：南部有一千五匯到你戶頭，另外一千是前天他│
│轉星幣給我，被我輸掉了                              │
│被告劉智強：那現在ㄋ                                │
│被告劉智強：什麼一錢又3的                           │
│被告乙○○：看你要出南部的嗎                        │
│被告乙○○：要三個半                                │
│被告劉智強：要收多少                                │
│被告劉智強：一樣用匯的嗎                            │
│被告乙○○：恩                                      │
│被告乙○○：2500                                    │
│被告劉智強：東西先寄嗎                              │
│被告乙○○：對                                      │
│被告劉智強：收到他再匯 是嗎                         │
│被告乙○○：恩                                      │
│被告劉智強：那就匯啊                                │
│被告乙○○：你裝三個半                              │
│被告乙○○：我叫阿仁寄                              │
│被告劉智強：是要含嗎                                │
│被告乙○○：加袋重3.70                              │
│（以上為被告劉智強自承與被告乙○○商談，賣毒品給被告│
│乙○○之客戶的事，如偵字5656號卷一第9頁反面至第10頁 │
│反面）                                              │
│                                                    │
│上開對話紀錄翻拍照片見偵字5656號卷一第20至21頁。    │
└──────────────────────────┘